【裁判字號】    92,簡上,471
【裁判日期】    920926
【裁判案由】    傷害
【裁判全文】
臺灣高雄地方法院刑事判決                        九十二年度簡上字第四七一號
    上  訴  人
    即  被  告  甲○○
右列上訴人即被告因其所涉傷害案件，不服臺灣高雄地方法院高雄簡易庭九十二年度
簡字第二一二四號中華民國九十二年七月十六日第一審簡易判決（檢察官聲請簡易判
決處刑案號：九十二年度偵字第七七０七號），提起上訴，本院管轄之第二審合議庭
判決如左：
    主  文
上訴駁回。
    事  實
一、甲○○前於民國八十三年間，因違反麻醉藥品管理條例案件，先後經臺灣臺北地
    方法院、臺灣高等法院分別判處有期徒刑六月、十月，前者於八十三年四月二十
    六日易科罰金執行完畢，後者則於八十四年九月十三日縮刑期滿執行完畢（以上
    於本案均不構成累犯前科）。
二、甲○○與乙○○前係男女朋友關係，二人於九十一年十二月四日上午七時四十分
    許，在高雄縣鳳山市○○○路三三二巷二十四號前，因債務問題發生爭執，甲○
    ○竟基於普通傷害之故意，對乙○○拳打腳踢，致乙○○受有左頰紅腫、後頸紅
    腫、右前臂紅腫等傷害。
三、案經乙○○訴由高雄縣政府警察局鳳山分局報告臺灣高雄地方法院檢察署檢察官
    偵查後聲請簡易判決處刑。
    理  由
一、訊據上訴人即被告甲○○（下稱被告）對於前揭事實坦承不諱，核與告訴人乙○
    ○指訴之情節相符，並有告訴人受有上開傷勢之大東醫院診斷證明書一紙在卷可
    憑，足信被告之自白核與事實相符，堪信為真實。
二、核被告所為，係犯刑法第二百七十七條第一項之普通傷害罪。審酌被告前於八十
    三年間，因違反麻醉藥品管理條例案件，先後經臺灣臺北地方法院、臺灣高等法
    院分別判處有期徒刑六月、十月，前者於八十三年四月二十六日易科罰金執行完
    畢，後者則於八十四年九月十三日縮刑期滿執行完畢等情（以上於本案均不構成
    累犯前科），有台灣高雄地方法院檢察署刑案資料查註紀錄表、本院被告院內索
    引卡紀錄表及台灣高等法院被告全國前案紀錄表各一紙在卷可憑，因細故即對告
    訴人拳打腳踢，行為實不足取，參酌告訴人所受傷勢，另考量其於犯罪後坦承犯
    行等一切情狀，因認原審適用刑法第二百七十七條第一項、第四十一條第一項前
    段、罰金罰鍰提高標準條例第一條前段、第二條之規定，對被告論處普通傷害罪
    並量處有期徒刑四月，及諭知易科罰金之折算標準，其認事用法，均無不合，量
    刑亦屬適當，上訴人即被告以量刑過重為由執以上訴，為無理由，應予駁回。
四、按第二審被告經合法傳喚，無正當之理由不到庭者，得不待其陳述，逕行判決，
    刑事訴訟法第三百七十一條定有明文。查本院於九十二年九月十七日被告到庭時
    已當庭諭知改期於同年九月二十五日進行審理一情，有當日訊問筆錄一份在卷可
    憑，另經本院依職權查詢之結果，其亦無在監、在押致無法到庭之情形，有法務
    部在監在押資料表一紙附卷為憑，是被告於九十二年九月二十五日審理期日業經
    合法通知傳喚卻無正當之理由不到庭，本院自得不待其陳述逕行判決，附此敘明
    。
五、據上論斷，應依刑事訴訟法第四百五十五條之一第一項、第三項，第三百七十一
    條，第三百六十八條，判決如主文。
本案經檢察官劉昀到庭執行職務。
中      華      民      國      九十二      年    九    月    二十六    日
                                  臺灣高雄地方法院刑事第十三庭
                                      審判長法  官  張世賢
                        法  官  林韋岑
                                            法  官  周玉群
右正本證明與原本無異。
不得上訴。
                                            書記官  陳瓊芳
中      華      民      國      九十二      年    九    月    二十九    日
附錄論罪科刑法條：
刑法第二百七十七條第一項：
  傷害人之身體或健康者，處三年以下有期徒刑，拘役或一千元以下罰金。


司法院資訊處製作；財團法人民間司法改革基金會備份。
